台灣台中地方法院刑事判決　　　　　　　　　　　　九十三年度訴字第二一一四號
　　公　訴　人　臺灣臺中地方法院檢察署檢察官
　　被　　　告　甲○○
右列被告因毒品危害防制條例案件，經檢察官提起公訴（九十三年度毒偵字第二三二
三號），被告於準備程序中就被訴事實為有罪之陳述，本院合議庭裁定由受命法官獨
任進行簡式審判程序，茲判決如左：
    主  文
甲○○施用第一級毒品，累犯，處有期徒刑捌月，扣案之第一級毒品海洛因殘渣袋肆
只沒收銷燬之。又連續施用第二級毒品，累犯，處有期徒刑柒月，扣案之第二級毒品
安非他命殘渣袋壹只沒收銷燬之，安非他命吸食器壹組沒收。應執行有期徒刑壹年，
扣案之第一級毒品海洛因殘渣袋肆只、及第二級毒品安非他命殘渣袋壹只均沒收銷燬
之，安非他命吸食器壹組沒收。
    事      實
一、甲○○前曾因竊盜案件，經臺灣新竹地方法院判處有期徒刑十月確定，於民國九
    十二年三月二日執行完畢，再因施用毒品案件，經法院裁定送觀察、勒戒後，認
    無繼續施用毒品之傾向，於九十一年九月十六日執行完畢釋放，並經臺灣苗栗地
    方法院檢察署檢察官於九十一年九月十七日，以九十一年度毒偵字第七○六號三
    為不起訴處分確定。詎仍不知悔改並基於施用第二級毒品安非他命之概括犯意，
    自九十三年四月中旬起至九十三年六月三十日二十三時三十分許止，在台中市○
    ○路○段四八○之二號三樓住處，以吸食器燒烤吸煙方式連續施用第二級毒品安
    非他命多次；另基於施用第一級毒品海洛因之犯意，於九十三年六月三十日二十
    三時三十分許，在臺中市○○路○段四八○之二號三樓住處，將第一級毒品海洛
    因捲入香煙內點火吸食方式，施用第一級毒品海洛因一次。嗣於九十三年七月二
    日中午十二時二十分許，在臺中市○○區○○街三六五號行竊時為警當場查獲（
    涉犯竊盜罪部分，另案已由本院判決確定），復與警員至其前開住處，扣得其所
    有之安非他命吸食器一組、安非他命殘渣袋一個、海洛因殘渣袋四個。
二、案經臺中市警察局第四分局報告台灣台中地方法院檢察署檢察官偵查起訴。
    理      由
一、右開犯罪事實，業經被告甲○○自白不諱，被告於本院審理時坦承稱：「因為觀
    察勒戒，認為無繼續施用，不起訴處分一次」，「我於九十三年四月中旬起施用
    ，安非他命約施用四、五次，都是用吸食器，點火燃燒之方式，最後一次施用安
    非他命是於九十三年六月三十日晚上十一時三十分左右施用，於家中施用」，「
    第一級毒品海洛因部分是於九十三年六月三十日晚上十一時三十分左右晚上於家
    中施用，當天一、二級毒品均有施用，我是用捲入香煙內點火吸食的方式施用」
    ，「扣案之安非他命吸食器一組、安非他命殘渣袋一個、海洛因殘渣袋四個是我
    的」等語，且有如事實欄所示扣案之物可資佐證，又被告為警查獲時所採集之尿
    液經送驗結果，嗎啡及甲基安非他命皆呈陽性反應，此有詮昕科技股份有限公司
    出具尿液檢驗報告書一紙附卷可稽。被告曾因施用毒品案件，經法院裁定送觀察
    、勒戒後，認無繼續施用毒品之傾向，經臺灣苗栗地方法院檢察署檢察官於九十
    一年九月十七日，以九十一年度毒偵字第七○六號為不起訴處分確定，亦有不起
    訴處分書一紙、刑案人犯在監所最新資料報表及刑案資料查註紀錄表一份等在卷
    可參，被告於送觀察、勒戒執行完畢釋放後，五年內再犯本件施用毒品犯行，其
    罪行堪予認定。
二、按海洛因、安非他命係毒品危害防制條例第二條第二項第一款、第二款所定之第
    一級毒品、第二級毒品，不得非法施用。是以核被告自九十三年四月中旬起，至
    九十三年七月二日二十三時三十分許止，施用第一級毒品海洛因一次、連續施用
    第二級毒品安非他命多次，均係犯毒品危害防制條例第十條第一項之施用第一級
    、第二級毒品罪。被告持有第一級毒品海洛因及第二級毒品安非他命後，進而施
    用，其持有之低度行為應為施用之高度行為所吸收，不另論以持有第一級毒品罪
    及持有第二級毒品罪。另被告先後多次施用第二級毒品安非他命之犯行，於緊接
    之時間，以相同之方法為之，自係觸犯構成要件相同之罪，顯係基於概括犯意為
    之，應依連續犯之規定論以一罪，並依法加重其刑。又被告所犯上開二罪，犯意
    各別，行為互殊，罪名不同，應分論併罰。又被告甲○○前曾因竊盜案件，經臺
    灣新竹地方法院判處有期徒刑十月確定，於九十二年三月二日執行完畢，有臺灣
    臺中地方法院檢察署刑案資料查註紀錄表、及臺灣高等法院被告全國前案紀錄表
    各一份附卷可按，其於五年內再犯本件有期徒刑之罪，均為累犯，就連續施用第
    一級毒品海洛因部分，應依法加重其刑；就連續施用第二級毒品安非他命多次部
    分，應依法遞加重其刑。爰審酌被告因施用毒品案件，經裁定送觀察勒戒及強制
    戒治後，竟仍不知戒惕，再度違犯本件毒品危害防制條例第十條第一項及第二項
    之罪，無視於毒品對於自身健康之戕害及國家對於杜絕毒品犯罪之禁令；其犯罪
    之動機、目的單純；又施用毒品係自戕行為，犯罪手段平和，亦未因此而危害他
    人，所生損害非大，且被告堅決表示悔改意志，自白犯罪；再考之其於犯後坦承
    犯行，態度良好，並參諸施用毒品者均有相當程度之成癮性及心理依賴，其犯罪
    心態與一般刑事犯罪之本質並不相同，應側重以適當之醫學治療及心理矯治處遇
    為宜等一切情狀，分別量處如主文所示之刑，並定其應執行之刑，以示懲儆。扣
    案之第一級毒品海洛因殘渣袋肆只、及第二級毒品安非他命殘渣袋壹只因不能與
    毒品殘渣明確分離，自應依毒品危害防制條例第十八條第一項前段規定宣告沒收
    並諭知銷燬之。至另扣案之安非他命吸食器壹組，為被告所有，供犯罪所用之物
    ，以為被告供述明確在卷，併依刑法第三十八條第一項第二款規定諭知沒收。
據上論斷，應依刑事訴訟法第二百七十三條之一第一項、第二百九十九條第一項前段
，毒品危害防制條例第十條第一項、第二項、第十八條第一項前段，刑法第十一條前
段、第五十六條、第四十七條、第五十一條第五款、第三十八條第一項第二款，判決
如主文。
中      華      民      國    九十四    年      一      月    十九    日
                            臺灣臺中地方法院刑事第三庭
                                    法  官 黃松竹
右正本證明與原本無異。
如不服本判決，應於送達後十日內向本院提出上訴狀（須附繕本），上訴於臺灣高等
法院臺中分院。
                                    書記官
中      華      民      國    九十四    年      一      月    十九    日
附錄論罪科刑法條
毒品危害防制條例第十條
施用第一級毒品者，處六月以上五年以下有期徒刑。
施用第二級毒品者，處三年以下有期徒刑。
